【裁判字號】    92,交聲,1128
【裁判日期】    920731
【裁判案由】    交管條例聲異
【裁判全文】
臺灣板橋地方法院交通事件裁定                  九十二年度交聲字第一一二八號
    原處分機關  交通部公路總局臺北區監理所
    異  議  人  甲○○
    即受處分人
右列受處分人因違反道路交通管理處罰條例案件，對於交通部公路總局臺北區監理所
於民國九十二年六月十日以北監自裁字第裁四０－Ｚ00000000號所為之裁決
處分（原舉發案號：內政部警政署國道公路警察局九十二年四月十一日公警局交字第
Ｚ00000000號），聲明異議，本院裁定如左：
    主  文
異議駁回。
    理  由
一、原處分意旨略以：異議人即受處分人甲○○於民國九十二年四月十一日十七時五
    十三分許，駕駛車號：八Ｆ－七０二三號自用小客車，行經國道三號高速公路北
    上中和入口匝道時，因行駛右側路肩違規，經警攔停舉發，乃依道路交通管理處
    罰條例第三十三條第一項及第六十三條第一項第一款之規定，裁處罰鍰新臺幣（
    下同）三千元並記違規點數一點。
二、異議意旨略以：案發當時正值下班交通尖峰時刻，伊駕車由中和交流道匝道緩慢
    往主線車道行駛，於兩支線道相會時按理應左右輪流交叉進入主線道，而伊亦循
    此慣例魚貫前進，詎料此時一輛貨車強行擠入與伊爭道，於伊禮讓貨車後，伊車
    方順利切入主線幹道，於上述過程中伊車並未行駛路肩；又警車所在位置與伊車
    行進路線之匝道有相當距離，且當時伊車又被大貨車擋住，是警車中之警員並未
    看到真實情況，爰聲明異議，請求撤銷原處分云云。
三、按汽車行駛於高速公路或設站管制之道路，而不遵管制之規定者，處汽車駕駛人
    三千元以上六千元以下罰鍰；又汽車駕駛人於有上開行為時，除依原條款處罰鍰
    外，並記違規點數一點，道路交通管理處罰條例第三十三條第一項及第六十三條
    第一項第一款分別定有明文。次按汽車行駛高速公路，不得在路肩上行駛，或利
    用路肩超越前車或倒車，高速公路交通管制規則第九條第一項第二款亦有規定。
四、經查本件內政部警政署國道公路警察局九十二年四月十一日公警局交字第Ｚ00
    000000號舉發違反道路交通管理事件通知單「收受通知聯」，確由舉發員
    警於前開時地當場交付予異議人親自收受等情，業據異議人到庭自陳在卷，核與
    證人即國道公路警察局第六警察隊警員乙○○到庭證述情節相符，並有前開舉發
    違反道路交通管理事件通知單「移送聯」影本（其上「收受通知聯者簽章欄內」
    載明「交付駕駛人」之文義）一紙附卷足稽，是本件當場舉發之交通違規案件其
    舉發違反道路交通管理事件通知單應已合法送達於異議人，合先敘明。次查，本
    件異議人即受處分人確於九十二年四月十一日十七時五十三分許，駕駛車號：八
    Ｆ－七０二三號自用小客車，行經國道三號高速公路北上中和入口匝道時，因行
    駛路肩，經警攔停舉發之違規事實，有內政部警政署國道公路警察局九十二年四
    月十一日公警局交字第Ｚ00000000號舉發違反道路交通管理事件通知單
    影本一紙附卷可稽，復經內政部警政署國道公路警察局第六警察隊查處無誤，有
    內政部警政署國道公路警察局第六警察隊九十二年五月十三日公警國六交訴字第
    ０九二０００二一五一號書函一份在卷足憑。而觀諸證人即國道公路警察局第六
    警察隊警員乙○○於本院調查時所證稱：「本件違規舉發單是我同事邱信憲所開
    的，當時我是開著巡邏車在主道上行駛，然後停在路邊監測路況，我們在中和交
    流道匯入北二高（即國道三號高速公路）單線的匝道儀控燈道路附近發現違規人
    駕駛的自小客車與貨車併行，因為我們的位置比較高，而且那台貨車是框式貨車
    ，所以我們可以看見違規人自小客車與該貨車併行，我就驅車前往，到匝道入口
    時，我們警車跨越槽化線，切到北二高的路肩後停車，當時違規人的車子就在我
    們車子後方，我下車時還有目睹違規人的車輛還有跨越路面邊線路肩行駛的狀態
    ，我可以確定在匝道儀控燈處到匝道入北二高口處的這段距離，違規人有行駛路
    肩的情形」、「當時我們有將違規人攔下來，駕駛人就是在場的異議人甲○○」
    之情節（參見本院九十二年七月二十八日訊問筆錄第三頁、第四頁），並衡諸證
    人即警員乙○○與異議人素不相識，並無宿怨，亦無仇隙，應無甘冒自身觸犯偽
    證罪之風險而設詞誣攀異議人之理，其證言應堪採信，足認異議人於前述時地確
    有駕駛上開車輛行駛路肩之違規事實無訛。異議人空言否認前開違規行為，辯稱
    其並未駕車行駛路肩云云，無非事後卸責之詞，不足採信。綜上所述，本件事證
    明確，異議人前開違規行為堪以認定。是原處分機關據以援引上開規定，對異議
    人裁處罰鍰三千元，並記違規點數一點，於法並無違誤或不當之處。本件異議為
    無理由，應予駁回。
據上論斷，應依道路交通案件處理辦法第十九條，裁定如主文。
中      華      民      國    九  十  二    年    七    月  三  十  一  日
                                  臺灣板橋地方法院交通法庭
                                      法    官  高  奕  驤
右正本證明與原本無異。
如不服本裁定，應於裁定送達後五日內向本院提出抗告狀。
                                      書 記 官  廖  舜  宜
中      華      民      國  九  十  二    年    七    月  三  十  一  日


司法院資訊處製作；財團法人民間司法改革基金會備份。
